# 暂停资本化利息期间，专项借款产生的投资收益如何冲减资本化利息?

提问人：rainy418 时间：2012-06-07 20:02:04
暂停资本化利息期间，专项借款产生的投资收益是否应该直接计入投资收益，就不冲减资本化利息了？ 1 、假设某固定资产建设项目已停工 3 个月，并于 2012 年 5 月 15 日恢复建设，闲置的专项借款存在银行的 5 月份利息是应该按天分配吧，一半冲减资本化利息，一半计入利息收入？ 2 、假设闲置专项借款是投资于上市公司股票， 5 月 1 日市价 12 元， 5 月 15 日市价 10 元， 5 月 30 日市价 15 元。那么该专项借款投资的收益如何核算呢？

回答人：chenyiwei
回复 rainy418 的帖子
此问题规定不明确。个人理解：
1 、暂停资本化期间，暂时闲置的专门借款资金用作暂时性投资的利息应确认为投资收益，不应资本化，或者调整已资本化的利息。
2 、专项借款投资的收益应包含投资尚未出售前的公允价值变动损益在内。但需要明确确定投资资产、专门借款资金、资本支出这三者之间的对应关系。

回答人：chenyiwei
回复 lwll 的帖子
个人意见：建议考虑资金投入进度与预计进度是否一致、预计剩余借款资金是否在合理期限内投入项目建设等因素。如果确实属于短期的闲置（预计从借入款项到投入工程项目的期限在 3 个月以内），则还是可以接受资本化的做法，但资本化金额要扣除暂时闲置的专门借款资金用于暂时性投资的收益。

提问人：lwll 时间：2013-02-08 23:01:50
回复 chenyiwei 的帖子
我认为现在新准则下这种计算方法与旧准则相比，有了一定的宽松度，我就不明白为什么不按资金投入进度进行计算？毕竟在实务中是很难把握预计从借入款项到投入工程项目的期限在 3 个月以内的时间点的。

回答人：chenyiwei
从专门借款的定义来说，就是为了购建该资产而专门借入的，所以该专门借款相关的所有借款费用都计入该资产的价值。

提问人：homeli 时间：2014-11-14 09:26:56
版主看了您的贴子有点不明白， 6000 万元的全部专项贷款可以资本化还是按借款到投入若不长于 3 个月就可以资本化，否则长于 3 个月就不能全部资本化？

回答人：chenyiwei
从借入到使用的间隔期较长的，则这部分闲置部分的利息就不建议资本化。这是资金调度方面的瑕疵造成的闲置，如果按用款进度提款，应可避免此类闲置资金的利息支出。

提问人：homeli 时间：2014-11-14 21:41:56
陈版主，对于借入到使用的间隔期较长的，则这部分闲置部分的利息就不建议资本化，则这时间您说为 3 个月，是否是依据准则讲解中说到的提到的符合资本化条件的资产在购建或者生产过程中发生非正常中断且中断时间连续超过 3 个月的，应当暂停借款费用的资本化。还是其他什么依据？

回答人：chenyiwei
主要是参考了暂停资本化的规定。